臺灣臺中地方法院宣示判決筆錄 　 　　　94年度訴字第3132號
公　訴　人　臺灣臺中地方法院檢察署檢察官
被　　　告　乙○○
指定辯護人　本院公設辯護人　甲○○
上列被告因違反毒品危害防制條例案件經檢察官提起公訴（九十
四年度毒偵字第四五八三號、四七○三號），及移送併辦（九十
四年度毒偵字第五○七五號），於中華民國九十四年十月十九日
下午四時正，在本院刑事第一法庭宣示判決，出席職員如下：
法官起立朗讀判決主文、犯罪事實要旨、處罰條文、附記事項，
及告以上訴限制、期間並提出上訴狀之法院，且諭知記載其內容
：
一、主  文：
    乙○○連續施用第一級毒品，累犯，處有期徒刑壹年貳月，
    第一級毒品海洛因共拾壹包（其中肆包合計淨重肆拾點零柒
    公克，空包裝重點玖公克，其中貳包合計淨重貳拾點
    捌公克，空包裝重貳點貳零公克，其中包合計淨重貳點
    陸陸公克，空包裝重點陸捌公克，其中貳包毛重拾肆點捌
    公克）均沒收銷燬之，注射針筒共伍支、空袋壹個、杓子壹
    支、電子磅秤貳臺、小空袋壹批均沒收；又連續施用第二級
    毒品，累犯，處有期徒刑陸月，第二級毒品甲基安非他命共
    伍包（其中肆包含袋重貳點公克，其中壹包毛重零點公
    克）均沒收銷燬之，玻璃球壹個、吸食器壹個均沒收。應執
    行有期徒刑壹年柒月，第一級毒品海洛因共拾壹包（其中肆
    包合計淨重肆拾點零柒公克，空包裝重點玖公克，其中
    貳包合計淨重貳拾點捌公克，空包裝重貳點貳零公克，其
    中包合計淨重貳點陸陸公克，空包裝重點陸捌公克，
    其中貳包毛重拾肆點捌公克）、第二級毒品甲基安非他命共
    伍包（其中肆包含袋重貳點公克，其中壹包毛重零點公
    克）均沒收銷燬之，注射針筒共伍支、空袋壹個、杓子壹支
    、電子磅秤貳臺、小空袋壹批、玻璃球壹個、吸食器壹個均
    沒收。
二、犯罪事實要旨：
（一）乙○○前曾於民國八十二年間因違反肅清煙毒條例、麻醉
      藥品管理條例案件，由本院以八十二年度訴字第二一四九
      號分別判處有期徒刑三年四月、五月，定應執行為有期徒
      刑三年六月後，提起上訴，經臺灣高等法院臺中分院以八
      十二年度上訴字第二四五四號駁回上訴而確定，入監服刑
      後，於八十四年一月十二日縮刑假釋付保護管束，保護管
      束原至八十六年三月九日期滿，惟乙○○於假釋期間，復
      於八十四年間因違反肅清煙毒條例案件，經臺灣高等法院
      臺中分院以八十五年度上訴字第七三八號判處有期徒刑三
      年六月確定，又於八十四年間因違反麻醉藥品管理條例案
      件，經本院以八十五年度訴字第三一九號判處有期徒刑六
      月確定，定應執行刑為有期徒刑三年十月確定，並經撤銷
      前開假釋，應執行殘刑有期徒刑二年一月二十五日，與有
      期徒刑三年十月接續執行，於八十五年六月十四日入監服
      刑，至八十七年十二月三十一日縮刑假釋付保護管束，保
      護管束原至九十年十二月一日期滿，惟乙○○於假釋期間
      ，再於八十八年間因施用毒品案件，經本院以八十八年度
      毒聲字第五三一七號裁定送觀察、勒戒後，臺灣臺中看守
      所附設勒戒處所評定有繼續施用毒品之傾向，由臺灣臺中
      地方法院檢察署檢察官聲請強制戒治，經本院以八十八年
      度毒聲字第五六三四號裁定送強制戒治一年，並因而遭撤
      銷前開假釋，應執行殘刑有期徒刑二年十一月；嗣乙○○
      於強制戒治期間屆滿三個月後，其成績經評定為合格，無
      繼續戒治之必要，而由臺灣臺中地方法院檢察署檢察官聲
      請，由本院以八十九年度毒聲字第二三九一號裁定停止戒
      治，所餘戒治期間付保護管束，並於八十九年四月二十五
      日停止強制戒治釋放，於八十九年九月二十六日保護管束
      期滿執行完畢，殘刑二年十月部分則於九十一年十二月十
      二日縮刑期滿執行完畢；惟乙○○又於九十二年間因施用
      毒品案件，經本院以九十二年度毒聲字第一一九六號裁定
      送強制戒治一年，嗣因毒品危害防制條例修正，而於九十
      三年一月九日執行完畢釋放，另經提起公訴，由本院以九
      十二年度訴字第二一○一號判處有期徒刑十月確定，於九
      十三年十月二十七日執行完畢。
（二）惟乙○○猶不知戒改，於九十三年一月九日強制戒治執行
      完畢釋放後之五年內，基於施用第一級毒品海洛因之概括
      犯意，自九十三年十月二十八日起至九十四年九月七日上
      午十一時十分許止，在臺中縣龍井鄉○○路一八四巷十六
      號居處，以將第一級毒品海洛因置於注射針筒內摻水稀釋
      後注射在手臂之方式，連續施用第一級毒品海洛因多次，
      約一天施用二至三次。又另行基於施用第二級毒品甲基安
      非他命之概括犯意，自九十四年六月間某日起至九十四年
      九月五日止，在上址，以將第二級毒品甲基安非他命置於
      玻璃管內，以火燒烤，使其產生霧化氣體，再施用其煙霧
      之方式，連續施用第二級毒品甲基安非他命多次，約三天
      左右施用一次。嗣經警於九十四年七月二十六日下午四時
      許，持搜索票至臺中縣龍井鄉○○路一八四巷十六號執行
      搜索時，扣得其所有之第一級毒品海洛因四包（合計淨重
      四十點零七公克，空包裝重三點三九公克）、第二級毒品
      甲基安非他命四包（含袋重二點三公克），及其所有供施
      用第一級毒品之注射針筒一支，並採其尿液送檢，結果呈
      可待因、嗎啡、安非他命、甲基安非他命陽性反應而查獲
      ；又於九十四年七月二十八日下午五時三十分許，乙○○
      因騎乘機車未帶安全帽經警盤檢時，扣得其所有之第一級
      毒品海洛因二包（合計淨重二十點三八公克，空包裝重二
      點二○公克），並採其尿液送檢，結果呈可待因、嗎啡、
      安非他命、甲基安非他命陽性反應而查獲；再於九十四年
      八月一日下午六時許，經警持搜索票在臺中縣龍井鄉○○
      路一八四巷十六號執行搜索時，扣得其所有之第一級毒品
      海洛因三包（合計淨重三二點六六公克，空包裝重三點六
      八公克）、第二級毒品甲基安非他命一包（毛重零點三公
      克），及其所有供施用第一級毒品之注射針筒二支、空袋
      一個、杓子一支、電子磅秤一臺、小空袋一批，暨其所有
      供施用第二級毒品之玻璃球一個、吸食器一個，並採其尿
      液送檢，結果呈可待因、嗎啡、甲基安非他命陽性反應而
      查獲；復於九十四年九月七日上午十一時四十分許，經警
      持搜索票至臺中縣龍井鄉○○路一八四巷十六號執行搜索
      時，扣得第一級毒品海洛因二包（毛重十四點八公克），
      及其所有供施用第一級毒品之注射針筒二支、電子磅秤一
      臺，並採其尿液送檢，結果呈可待因、嗎啡、甲基安非他
      命陽性反應而查獲。
三、處罰條文：
    毒品危害防制條例第十條第一項、第二項、第十八條第一項
    前段，刑法第十一條、第五十六條、第四十七條、第三十八
    條第一項第二款、第五十一條第五款。
四、附記事項：
    被告為警查獲四次中，所扣得之第一級毒品海洛因共十一包
    （其中四包合計淨重四十點零七公克，空包裝重三點三九公
    克，其中二包合計淨重二十點三八公克，空包裝重二點二○
    公克，其中三包合計淨重三二點六六公克，空包裝重三點六
    八公克，其中二包毛重十四點八公克）、第二級毒品甲基安
    非他命共五包（其中四包含袋重二點三公克，其中一包毛重
    零點三公克），為毒品，應依毒品危害防制條例第十八條第
    一項前段之規定，予以宣告沒收銷燬之；另扣得注射針筒共
    五支、空袋一個、杓子一支、電子磅秤二臺、小空袋一批，
    為被告所有供施用第一級毒品犯罪所用之物，扣案之玻璃球
    一個、吸食器一個，為被告所有供施用第二級毒品犯罪所用
    之物，業據被告供陳在卷，爰均依刑法第三十八條第一項第
    二款規定宣告沒收。
五、本協商判決除有刑事訴訟法第四百五十五條之四第一項第一
    款於本訊問程序終結前，被告撤銷協商合意或檢察官撤回協
    商聲請者；第二款被告協商之意思非出於自由意志者；第四
    款被告所犯之罪非第四百五十五條之二第一項所定得以協商
    判決者；第六款被告有其他較重之裁判上一罪之犯罪事實者
    ；第七款法院認應諭知免刑或免訴、不受理者情形之一，及
    違反同條第二項「法院應於協商合意範圍內為判決；法院為
    協商判決所科之刑，以宣告緩刑或二年以下有期徒刑、拘役
    或罰金為限」之規定者外，不得上訴。
六、如有右開可得上訴情形，得自收受宣示判決筆錄送達之日起
    十日內，向本院提出上訴書狀，上訴於第二審法院。
中　　華　　民　　國　　94　　年　　 10　  月　 19　　日
                  刑事第一庭    法  官  周瑞芬
上宣示判決筆錄正本證明與原本無異。
中　　華　　民　　國　　94　　年　　 10　  月　 19　　日
                                書記官  何俞瑩
附錄本判決論罪科刑法條
毒品危害防制條例第十條：
  施用第一級毒品者，處六月以上五年以下有期徒刑。
  施用第二級毒品者，處三年以下有期徒刑。
